臺灣高等法院臺南分院刑事判決　九十六年度上易字第四八五號
上訴人
即被告　乙○○
上列上訴人因竊盜案件，不服臺灣嘉義地方法院九十六年度易字
第三九０號中華民國九十六年六月二十九日第一審判決（起訴案
號：臺灣嘉義地方法院檢察署九十六年度速偵字第一四三號），
提起上訴，本院判決如下：
    主    文
上訴駁回。
    事    實
一、乙○○與黃頌恩（另案處理）意圖為自己不法之所有，共同
    基於竊盜犯意，於民國（下同）九十六年五月二十五日晚上
    九時許，至嘉義縣水上鄉○○村○○○段甲○○所管理之工
    地，以乙○○徒手翻越工地外石綿瓦牆之安全設備後搜尋搬
    運、黃頌恩在工地圍牆外把風並協力搬運之分工方式，竊得
    甲○○所有放置在工地內之鐵板四片、鐵捲門材料四片、工
    業用鐵輪三塊及活動扳手一支（起訴書誤載下午五時），得
    手後，向位於嘉義縣水上鄉○○村○○路一三三號，由不知
    情之鍾錦蓮經營之「東易資源回收場」轉賣，賣得現金約新
    臺幣三千餘元，由二人朋分花用。再另行起意，於同年月二
    十六日下午五時許，乙○○駕駛車牌號碼ＧＱ－七五一八號
    自用小貨車至黃武朗所管理位於嘉義縣水上鄉寬士村崎子頭
    二七之七六號「明洋紙器工廠」送貨時，見該工廠內放置三
    角形鐵板約二十三公斤，徒手竊得前開鐵板，復前往東易資
    源回收場轉賣。因收購之鍾錦蓮察覺有異而報警查獲上情。
二、案經甲○○訴由嘉義縣警察局竹崎分局報告臺灣嘉義地方法
    院檢察署檢察官偵查聲請簡易判決處刑。
    理    由
一、上揭事實，迭據上訴人即被告乙○○於原審偵審中及本院審
    理時供承不諱，核與告訴人甲○○警詢時指述情節相符，並
    經共犯黃頌恩於警詢、偵查中供述情節明確，復為證人黃武
    朗、鍾錦蓮於警詢證述無誤，另有扣押書、贓物認領保管單
    、責付認領保管單各一份、被害報告單二紙、刑事案件現場
    圖一紙及現場照片十三張在卷可憑。被告自白與事實相符，
    事證明確，被告犯行堪以認定。
二、按工地廠房外之石綿瓦牆，依社會通常觀念，係與門扇牆垣
    性質相類而具防盜效用之設備，即與刑法第三百二十一條第
    一項第二款所定之「其他安全設備」概念相符。核被告所為
    ，分別係犯刑法第三百二十一條第一項第二款踰越安全設備
    之加重竊盜罪及同法第三百二十條第一項竊盜罪。被告與共
    犯黃頌恩所犯前開踰越安全設備竊盜罪，有犯意聯絡及行為
    分擔，為共同正犯。被告先後所犯上開二罪，犯意各別，應
    分論併罰。原審審酌被告正值青年，不循正當管道賺錢，竟
    圖不勞而獲之動機及目的，踰越安全設備徒手行竊之手段，
    暨高職畢、已婚、有二名幼子、目前有正當工作負擔家計等
    智識程度及生活狀況，所竊財物已發還被害人，及犯後坦承
    犯行，態度尚佳等一切情狀，適用刑法第二十八條、第三百
    二十一條第一項第二款、第三百二十條第一項、第四十一條
    第一項前段，分別量處踰越安全設備竊盜罪有期徒刑六月，
    竊盜罪拘役五十日，並分別諭知易科罰金以新台幣一千元折
    算一日，以示懲儆。本院經核原判決認事用法，均無不合，
    量刑亦屬妥適。被告上訴意旨，指摘原判決量刑過重，為無
    理由，應予駁回。
三、據上論斷，應依刑事訴訟法第三百六十八條，判決如主文。
本案經檢察官郭珍妮到庭執行職務。
中　　華　　民　　國　　96　　年　　9     月　　19  　日
　　　　            刑事第一庭審判長法官　黃　崑　宗
  　    　　　　　　　　　　　　　　法官　王　明　宏
    　　　　                        法官　蔡　長　林
以上正本證明與原本無異。
不得上訴。
　　　　　　　　　　　　　　　　　書記官　李　培　薇
中　　華　　民　　國　　96　　年　　9     月　　20  　日
附錄本案論罪科刑法條全文：
刑法第三百二十條第一項（普通竊盜罪）：
　意圖為自己或第三人不法之所有，而竊取他人之動產者，為竊
盜罪，處五年以下有期徒刑、拘役或五百元以下罰金。
刑法第三百二十一條第一項第二款（加重竊盜罪）：
　犯竊盜罪而有左列情形之一者，處六月以上、五年以下有期徒
刑：
二毀越門扇、牆垣或其他安全設備而犯之者。
